臺灣雲林地方法院刑事判決　　　　　　　 94年度易字第467號
公　訴　人　臺灣雲林地方法院檢察署檢察官
被　　　告　甲○○
　　　　　　　　　　　之1號
　　　　　　　　　　（另案在臺灣雲林第二監獄執行）
指定辯護人　吳啟銘律師
上列被告因竊盜案件，經檢察官提起公訴（94年度偵字第3824號
），及移送併案審理（臺灣嘉義地方法院檢察署94年度偵字第54
38號、臺灣臺中地方法院檢察署94年度偵字第16178 號），並經
檢察官擴張犯罪事實，本院判決如下：
    主  文
甲○○連續竊盜，累犯，處有期徒刑肆月，如易科罰金，以佰
元折算壹日。
    犯罪事實
一、甲○○前於民國93年12月20日，因恐嚇取財案件，經臺灣桃
    園地方法院判處有期徒刑6月確定，經入監服刑，於94年3月
    11日縮刑期滿執行完畢。
二、甲○○罹有慢性精神分裂病，為精神耗弱之人，仍不知悔改
    ，復意圖為自己不法之所有，並基於概括之犯意，連續為下
    列竊盜行為：
  (一)於94年8月24日晚間9時許，在嘉義縣太保市○○路「華濟醫
    院」停車場，趁無人注意時，徒手竊取戊○○所有之車牌號
    碼Y9-6417 號自用小貨車，於得手後供己代步之用。旋於同
    年月25日凌晨3 時許，為警在雲林縣北港鎮○○路之郵局前
    ，發現該贓車，經現場埋伏，待甲○○上車將該車駕駛到雲
    林縣北港鎮○○路與民生路之路口時，將之攔下而查獲。
  (二)於94年9月5日下午5時39分（併案意旨書誤為下午6時30分）
    許，在嘉義縣太保市○○路2段601巷17號旁，趁無人注意時
    ，侵入丁○○所有車牌號碼Y6-3970 號自用小客車內，徒手
    竊取丁○○置於該車內之零錢約新臺幣（下同）3、400元、
    鑰匙1串、六角扳手1支等物，於得手後，旋將之藏放在背包
    內離去。而於同日下午6 時30分許，丁○○發現其車上物品
    失竊，經查看監視錄影帶，發現係甲○○所為，嗣於同日下
    午7 時20分許，甲○○復行經上址時，為丁○○發現而報警
    查獲，並在甲○○背包中，起獲上開失竊之鑰匙1 串及六角
    扳手1支等物。
  (三)於94年9月26日凌晨0時45分許，在臺中縣梧棲鎮○○○街46
    巷8號前，趁無人注意時，侵入乙○○所有車牌號碼3V-8310
    號自用小貨車內，徒手竊取該車內之現金208 元，於得手後
    正欲離去之際，為巡邏之警員當場發現而查獲。
三、案經雲林縣警察局北港分局報請臺灣雲林地方法院檢察署檢
    察官偵查起訴，及嘉義縣警察局水上分局報請臺灣嘉義地方
    法院檢察署檢察官偵查後移請併辦，及臺中縣警察局清水分
    局報請臺灣臺中地方法院檢察署檢察官偵查後移請併辦。
    理  由
一、認定犯罪事實所憑之證據及理由：
  (一)關於竊取車牌號碼Y9-6417號自用小貨車部分：
  1.被害人戊○○之警詢筆錄（北港分局警卷第4 頁）。證明：
    車牌號碼Y9-6417號自用小貨車失竊之時間、地點等事實。
  2.被害人戊○○之贓物認領保管單1紙（北港分局警卷第5頁）
    。證明：車牌號碼Y9-6417號自用小貨車已由被害人領回。
  3.車牌號碼Y9-6417 號車輛之車輛竊盜、車牌失竊資料個別查
    詢報表1紙（北港分局警卷第7頁）。證明：車牌號碼Y9-641
    7號自用小貨車之車籍資料及報案事實。
  4.車牌號碼Y9-6417號車輛之照片2張（北港分局警卷第4 頁）
     。證明：查獲之車牌號碼Y9-6417號自用小貨車。
  5.扣案之「甲○○」印章1枚。證明：於車牌號碼Y9-6417號車
    輛上行李內查獲被告甲○○之印章。
  6.證人庚○○於本院審理中之證述（本院審判筆錄）。證明：
    車牌號碼Y9-6417號自用小貨車之查獲過程。
  7.證人己○○於本院審理中之證述（本院審判筆錄）。證明：
    車牌號碼Y9-6417號自用小貨車之查獲過程。
  8.長庚醫院嘉義分院之被告精神鑑定報告1 份（本院卷第74至
    77頁）。證明：被告患有精神疾病，為精神耗弱之人。
  9.車號查詢汽車車籍1 紙（本院卷第87頁）。證明：車牌號碼
    Y9-6417號自用小貨車為被害人戊○○所有。
  (二)關於竊取被害人丁○○之財物部分：
  1.被害人丁○○於本院審理中之證述（本院審判筆錄）。證明
    ：被害人丁○○於車牌號碼Y6-3970 號自用小客車內之財物
    遭竊，及查獲被告等事實。
  2.被害人丁○○之贓物認領保管單1紙（水上分局警卷第9頁）
    。證明：查獲之鑰匙1串及六角扳手1支已由被害人領回。
  3.錄影帶翻拍之照片2 張（水上分局警卷第11頁）。證明：前
    往車號Y6-3970號自用小客車旁打開車門之男子。
  4.查獲之鑰匙1串及六角扳手1支之照片1 張（水上分局警卷第
    13頁）。證明：於被告背包內起獲之贓物。
  5.長庚醫院嘉義分院之被告精神鑑定報告1 份（本院卷第74至
    77頁）。證明：被告患有精神疾病，為精神耗弱之人。
  6.車號查詢汽車車籍1 紙（本院卷第88頁）。證明：車牌號碼
    Y6-3970號自用小客車為被害人丁○○所有。
  (三)關於竊取被害人乙○○之財物部分：
  1.被害人乙○○之警詢筆錄（清水分局警卷第5至6頁）。證明
    ：被害人所有車牌號碼3V-8310 號自用小客車上之零錢遭竊
    之事實。
  2.臺中縣警察局清水分局警員陳俊佑之職務報告1 紙（清水分
    局警卷第7頁）。證明：查獲被告竊取車牌號碼3V-8310號自
    用小客車上零錢之事實。
  3.臺中縣警察局清水分局扣押筆錄1份（清水分局警卷第8至12
    頁）。證明：查獲被告時所扣得之零錢208元。
  4.被害人乙○○之贓物認領保管單1 紙（清水分局警卷第13頁
    ）。證明：查獲之零錢208元已由被害人領回。
  5.刑案現場測繪圖1 紙（清水分局警卷第14頁）。證明：查獲
    被告竊取車牌號碼3V-8310號自用小客車上零錢之地點。
  6.現場照片3 張（清水分局警卷第15至16頁）。證明：被告為
    警查獲之現場情形。
  7.車牌號碼3V-8310號自用小貨車之行車執照影本1紙（清水分
    局警卷第17頁）。證明：該車車主為乙○○。
  8.長庚醫院嘉義分院之被告精神鑑定報告1 份（本院卷第74至
    77頁）。證明：被告患有精神病，為精神耗弱之人。
  9.被告於警詢及本院審理中之自白。其自白核與上開積極證據
    相吻合，可認與事實相符而可採信。
二、對於被告之辯解，本院之判斷：
  (一)被告之辯稱：
    關於Y9-6417 號車輛部分，是我要領錢，該車擋在郵局，我
    朋友叫我把車子移到旁邊，我才移車的，並不是我偷竊的；
    關於被害人丁○○部分，當時我是去剪頭髮，鑰匙及六角扳
    手都是我撿的，並沒有偷丁○○車上的東西。
  (二)不採之理由：
  1.關於竊取車牌號碼Y9-6417號車輛部分：
    (1)本件車牌號碼Y9-6417號自用小貨車係警員於94年8月25日
      凌晨3 時許，執行肅竊巡邏勤務時，在雲林縣北港鎮○○○○道郵局前所發現，當時郵局前只有該部車，且角燈亮
      著，經警員以行動電腦查詢，發現該車為贓車後，進而追
      查何人所駕駛，因附近僅有被告，警員乃對被告盤查，但
      被告否認為其所駕駛，警員始埋伏在旁邊，嗣經被告駕駛
      該贓車一離開，警員隨即駕車從後追上，行約10公尺，於
      雲林縣北港鎮○○路與民生路路口處，即將被告攔下，並
      在車上袋子裡查獲「甲○○」之印章1 枚等情，業經證人
      即查獲被告之警員庚○○及己○○2 人於本院審理時到庭
      證述明確，並互核相符，亦有該「甲○○」之印章1 枚扣
      案可佐，堪信屬實。
    (2)本件車牌號碼Y9-6417號車輛於94年8月24日晚間9 時許，
      為被害人戊○○發現遭竊後，旋於翌日凌晨3 時許，即為
      警查獲被告所駕駛，從失竊到查獲，時間相距尚短；且被
      告為警盤查時，該中山路郵局前僅有該部贓車，附近亦僅
      有被告1人，而被告為警查獲後，於該贓車上並查獲2袋旅
      行袋，1袋裝的都是衣服，另1袋裝很多雜七雜八物品，並
      於袋內起獲被告之印章，被告雖否認該印章為其所有，然
      私人印章乃屬個人所用物品，他人如非必要，絕無可能持
      有，更何況該印章在被告身旁之行李中起獲，而附近並無
      他人，足認該印章為被告所有，而旅行袋亦為被告之隨身
      行李，是被告非僅短暫使用該贓車，而該贓車確為被告駕
      駛到該郵局前所停放之事實，可予認定。
    (3)被告雖辯稱因該自小貨車擋在郵局前，阻礙其領錢，其友
      人叫其將車子移到旁邊，始移動該車云云，惟當時郵局前
      ，僅有該部車輛，已據證人庚○○及己○○證述如上，是
      被告僅須繞過該車輛，即可進入郵局領錢，自毋庸移動車
      輛，是被告所辯顯與常理違背。且被告復未能提供其抗辯
      之友人真實姓名、住址或連絡方法，以供本院調查審理，
      被告上開所辯自難採信。而本件既為警查獲被告駕駛該車
      牌號碼Y9-6417 號自用小貨車，且查獲時間距離該車失竊
      時間不久，被告復未能指出該車之確實來源，足見該自用
      小貨車確為被告所偷竊無誤。
  2.關於竊取被害人丁○○之財物部分：
    被害人丁○○所有車牌號碼Y6-3970號自用小客車於94年9
      月5日，停放在嘉義縣太保市○○路2段601 巷17號旁之巷
      子，於下午6 時30分許，被害人丁○○發現該車內之零錢
      3、400元、鑰匙1串、六角扳手1支等物失竊，經查看監視
      錄影帶，發現與被告相符之長髮、留鬍子、穿著相同衣服
      之男子，曾於當日下午5 時39分許，開啟駕駛座旁之車門
      ，並於同日下午7 時20分許，返回該處時為被害人丁○○
      發現而報警查獲，並於被告背包內，起獲被害人丁○○所
      失竊之鑰匙1串及六角扳手1支等物，業經被害人丁○○於
      本院審理中證述甚詳，並有錄影帶翻拍之照片2 張、查獲
      鑰匙及六角扳手之照片1張、贓物認領保管回1紙在卷可參
      ，可予認定。
    被告於侵入被害人丁○○之自用小客車後，被害人丁○○
      即發現其車上財物遭竊取，旋於被告為警查獲後，在其背
      包內查獲被害人丁○○所有之鑰匙1串及六角扳手1支，足
      見被告確有侵入被害人丁○○所有之自用小客車內竊取財
      物之犯行。是被告辯稱該鑰匙1串及六角扳手1支係路旁撿
      拾所得云云，並不可採。
三、論罪科刑之理由：
  (一)核被告所為犯罪事實二之(一)至(三)均係犯刑法第320條第1項之
    普通竊盜罪。
  (二)被告先後3 次竊盜犯行，時間緊接，方法相同，觸犯構成要
    件相同之罪名，顯係基於概括犯意，反覆為之，應依連續犯
    規定論以一罪，並加重其刑。
  (三)被告曾於93年12月20日，因恐嚇取財案件，經臺灣桃園地方
    法院判處有期徒刑6月確定，並於94年3月11日縮刑期滿執行
    完畢，此有卷附臺灣高等法院被告前案紀錄表可憑，其前受
    有期徒刑執行完畢，於5 年以內再犯本件有期徒刑以上之罪
    ，為累犯，依刑法第47條之規定，遞加重其刑。
  (四)被告經送請長庚醫院嘉義分局為精神鑑定結果，認為被告對
    外界事務之認知、理解、判斷等能力已明顯較一般人顯著減
    退，於犯罪行為時，已達精神耗弱之程度，有該院精神鑑定
    報告書在卷可參，應依刑法第19條第2 項規定，減輕其刑，
    並依法先加後減之。
  (五)爰審酌被告曾有殺人、恐嚇取財、妨害公務及贓物等前科，
    有上開前案紀錄表附卷可按，素行非佳，於前案執行出獄後
    ，即未能找到工作謀生，其身體四肢健全並無疾病，竟仍竊
    取他人財物供己代步及花用，考量其犯罪之動機、目的、手
    段，所生危害，惟念其所竊取之財物，除自用小貨車之價值
    較高外，其餘財物價值尚屬輕微，被害人均表示不願意提出
    告訴，而被告犯後僅承認一部分犯行，犯後態度尚非良好等
    一切情狀，量處如主文所示之刑，並諭知易科罰金之折算標
    準。至於公訴檢察官請求本院依竊盜犯贓物犯保安處分條例
    規定，令被告入勞動場所強制工作云云。惟被告竊取車牌號
    碼Y9-6417 號自用小貨車係為供己代步，另竊取被害人丁○○及乙○○所有之車上財物，係因一時欠錢花用而為，且其
    所犯竊盜犯行僅3 次，難認有犯罪之習慣，或以犯竊盜罪為
    常業，核與竊盜犯贓物犯保安處分條例規定令入勞動場所強
    制工作之要件不符，爰不令被告入勞動場所強制工作。
  (六)扣案之鑰匙1 支，被告否認為其所有，又非違禁物；另「甲○○」印章1 枚，並非被告用以或預備為上開竊盜犯行之工
    具，亦非違禁物，爰均不另為沒收之諭知，附予敘明。
四、應適用之法律：
  (一)刑事訴訟法第299條第1項前段。
  (二)刑法第56條、第320條第1項、第47條、第19條第2 項、第41
    條第1項前段。
  (三)罰金罰鍰提高標準條例第1條前段、第2條。
本案經檢察官丙○○到庭執行職務。
中　　華　　民　　國　　94　　年　　12　　月　　30　　日
                  刑事第三庭  審判長  法  官  劉  國  賓
                                      法  官  廖  淑  華
                                      法  官  廖  國  勝
以上正本證明與原本無異。
如不服本判決，應於判決送達後10日內，向本院提出上訴狀。
                                      書記官  譚  系  媛
中　　華　　民　　國　　94　　年　　12　　月　　30　　日
【附錄本案論罪科刑法條全文】
刑法第320條：
意圖為自己或第三人不法之所有，而竊取他人之動產者，為竊盜
罪，處五年以下有期徒刑、拘役或五百元以下罰金。
意圖為自己或第三人不法之利益，而竊佔他人之不動產者，依前
項之規定處斷。
前二項之未遂犯罰之。
